臺灣高等法院臺中分院刑事判決
110年度金上訴字第1106號
上  訴  人  
即  被  告  盧威丞




選任辯護人  張耀宇律師
            葉東龍律師
上列上訴人因加重詐欺等案件，不服臺灣彰化地方法院110年度
訴字第18號中華民國110年4月22日第一審判決（起訴案號：臺灣
彰化地方檢察署109年度偵緝字第350號），提起上訴，本院判決
如下：
    主  文
原判決關於諭知沒收部分撤銷。
其他上訴駁回。
盧威丞緩刑貳年，並應依如附件所示內容履行。
    犯罪事實
一、盧威丞於民國109年9月初，加入由真實姓名年籍不詳綽號
   「GUGGI」與其他不詳姓名年籍成員所共同組成之3人以上，
    以實施詐術為手段，具持續性、牟利性之有結構性組織之詐
    欺集團，擔任俗稱「車手」，負責提領詐欺贓款後上繳。其
    後，盧威丞即與「GUGGI」及該集團成員共同意圖為自己不 
     法所有，分別基於三人以上共同犯詐欺取財及掩飾、隱匿
詐
    欺所得來源及去向之洗錢之各別犯意聯絡，先由其集團不詳
    成員分別於附表一所示詐騙時間，以附表一所示方式，詐欺
    附表一所示各被害人，致該等被害人誤信為真，陷於錯誤，
    而分別依指示，存、匯如附表一所示金額，入附表一所示人
    頭帳戶（各被害人之存、匯款時間、金額及存、匯入之人頭
    帳戶，詳如附表一各該欄所示），再由盧威丞依該集團不詳
    成員之指示，持附表二所示人頭帳戶提款卡，於附表二所示
    時間，至附表二所示地點之自動櫃員機，將該等被害人前述
    受騙存、匯之款項提領（其各次提領之金額如附表二所示）
    後，繳回給「GUGGI」，盧威丞並因此獲得新臺幣（下同）
    2萬5千元之報酬。
二、案經吳姵瑩、廖婕如、曾郁涵、楊竣傑、王鳳儀、王江樞訴
　　由彰化縣警察局彰化分局報請臺灣彰化地方檢察署檢察官偵
　　查起訴。
    理    由
壹、證據能力部分：
一、按組織犯罪防制條例第12條第1項中段規定：「訊問證人之 
　  筆錄，以在檢察官或法官面前作成，並經踐行刑事訴訟法所
　　定訊問證人之程序者為限，始得採為證據。」係以立法排除
　　被告以外之人於警詢或檢察事務官調查中所為之陳述，得適
　　用刑事訴訟法第159條之2、第159條之3及第159條之5之規定
　　。是證人於警詢時之陳述，於違反組織犯罪防制條例案件，
　　即絕對不具有證據能力，自不得採為判決基礎。上開規定係
　　排除一般證人於警詢陳述之證據能力之特別規定（最高法院
　　102年度台上字第2653號判決意旨參照）。是本案關於各該
　　證人之警詢筆錄，既非在檢察官或法官面前作成，依上開規
　　定，自不得採為認定上訴人即被告盧威丞（下稱被告）涉犯
　　組織犯罪防制條例罪名之證據，故本判決所引用證人之警詢
　　筆錄，僅用於認定被告涉犯加重詐欺及一般洗錢等罪嫌之證
　　據，先予敘明。
二、按「被告之自白，非出於強暴、脅迫、利誘、詐欺、疲勞訊
    問、違法羈押或其他不正之方法，且與事實相符者，得為證
    據。」刑事訴訟法第156條第1項定有明文。經查，被告於偵
    查中供承：（問：你當時應該知道這是做車手的工作?）一
    開始GUGGI是跟我說這是博奕公司的賭金，實際去領之後，
    還叫我要閃警察，大概就知道不太對，大概也知道是犯法的
    等語（偵緝卷第57頁）、當時我已經知道這工作不是怎麼安
    全，但是我已經答應人家了等語（偵緝卷第108頁反面）；
    於原審供承：(問：對於檢察官起訴之犯罪事實，是否清楚?
    ）清楚。（問：是否承認?）我承認，認罪等語（原審卷第8
    9頁）、對檢察官起訴之犯罪事實及罪名，沒有意見，我認
    罪等語（原審卷第102頁），已自白其犯行，且其並未主張
    上開自白係出於強暴、脅迫、利誘、詐欺、疲勞訊問、違法
    羈押或其他不正之方法，且與事實相符（詳下述），自得採
    為本案之證據。
三、本判決下列所引用據以認定被告犯罪事實之非供述證據，檢
    察官及被告、辯護人均未於言詞辯論終結前聲明異議，復查
    無不法取得之違法情事，並為證明犯罪事實存否所必要，及
    經本院踐行合法調查證據程序，是認均具有證據能力。
貳、認定犯罪事實所憑之證據及理由：　　
一、上揭犯罪事實，迭經被告坦承不諱，並有證人即附表一所示
    各被害人於警詢所證遭詐騙等情節在卷可佐（按：此等部分
    證人警詢所證，並未列入證明被告所犯參與犯罪組織罪之證
    據）、中華郵政股份有限公司109年4月9日儲字第109008528
    1號函暨所附之張凱迪、張凱翔之開戶基本資料及交易明細
    資料、合作金庫商業銀行土城分行109年4月16日合金土城字
    第1090001375號函暨所附張凱迪之開戶基本資料及交易明細
    資料、中國信託商業銀行股份有限公司109年4月14日中信銀
    字第109224839081181號函暨所附包明峻之開戶基本資料及
    交易明細資料、監視錄影擷圖畫面、彰化縣警察局彰化分局
    109年6月15日彰警分偵字第1090019790號函暨所附之該局民
    生路派出所員警吳智閔出具之職務報告及監視錄影擷圖畫面
    （偵5077號卷第107、37至41、117至129、93至99、179至21
    7、257、235至239、245至251、257頁）附卷可稽。堪認被
    告之自白核與事實相符，應堪採信。本案事證明確，被告犯
    行洵堪認定，應依法論科。
二、論罪科刑部分： 　　
（一）按修正後洗錢防制法第2條第2款、第3條第2款規定，掩飾
      刑法第339條詐欺取財犯罪所得去向之行為，亦可構成洗
      錢罪。另依據洗錢防制法第2條修正理由第3點所示：「維
      也納公約第3條第1項第b款第ii目規定洗錢行為態樣，包
      含隱匿或掩飾該財產的真實性質、來源、所在地、處置、
      轉移、相關的權利或所有權之洗錢類型，例如：(一)犯罪
      行為人出具假造的買賣契約書掩飾某不法金流；(二)貿易
      洗錢態樣中以虛假貿易外觀掩飾不法金流移動；(三)知悉
      他人有將不法所得轉購置不動產之需求，而擔任不動產之
      登記名義人或成立人頭公司擔任不動產之登記名義人以掩
      飾不法所得之來源；(四)提供帳戶以掩飾不法所得之去向
      ，例如：販售帳戶予他人使用。」修正後條文雖未完整規
      範上開公約所列全部隱匿或掩飾態樣，然已可見提供、販
      售帳戶予他人使用，係掩飾、隱匿不法所得之典型行為，
      所以，使用他人提供、販售之帳戶存、提不法所得，用來
      掩飾或切斷該不法所得與犯罪者之關聯性，阻礙金流透明
      ，破壞金融秩序，藉以掩飾或隱匿該不法所得之來源、去
      向及所在，並逃避追訴、處罰，當已侵害洗錢防制法所保
      護之法益，而在其立法目的之規範範圍。本案中詐欺集團
      成員施用詐術使被害人等將款項匯、存入人頭帳戶中，被
      告再依指示持人頭帳戶提款卡提領贓款並上繳給其上手之
      集團不詳成員，所為顯係隱匿、掩飾詐欺犯罪不法所得之
      去向及所在，揆諸前開說明，自與洗錢防制法第2條第2款
      之要件相合，而應依同法第14條第1項之規定論處。
（二）次按共同正犯之意思聯絡，不限於事前有所協議，其於行
      為當時，基於相互之認識，以共同犯罪之意思參與者，亦
      無礙於共同正犯之成立，且其表示之方法，不以明示通謀
      為必要，即相互間有默示之合致，亦無不可（最高法院92
      年度臺上字第3724號判決意旨參照）；又共同正犯，係共
      同實行犯罪行為之人，在共同意思範圍內，各自分擔犯罪
      行為之一部，相互利用他人之行為，以達其犯罪之目的，
      其成立不以全體均參與實行犯罪構成要件之行為為要件，
      其行為分擔，亦不以每一階段皆有參與為必要，倘具有相
      互利用其行為之合同意思所為，仍應負共同正犯之責（最
      高法院99年度臺上字第1323號判決要旨參照）。觀諸本案
      詐欺集團之犯罪型態，先撥打電話給被害人等或刊登訊息
      後，在被害人循線聯繫後，向被害人等實施詐騙，使被害
      人等存、匯款入人頭帳戶，詐欺集團成員即通知車手自人
      頭帳戶提領款項後再上繳給集團上手等各階段，乃係需由
      多人縝密分工方能完成之集團性犯罪，被告參與提領贓款
      、上繳贓款給其上手，所分擔之工作雖非為詐欺取財及洗
      錢之全部行為，且與其他集團成員間亦未必有直接之聯絡
      ，然其所參與之部分行為，為詐欺集團取得被害人等財物
      全部犯罪計畫之重要部分，而共同達成不法所有及掩飾、
      隱匿不法所得來源、去向及所在之犯罪目的，未逾越合同
      意思之範圍。是被告應與所屬詐欺集團所有參與本案共同
      詐欺取財及洗錢犯行之成員同負全責。
（三）按加重詐欺罪係侵害個人財產法益之犯罪，其罪數計算，
      以被害人數、被害次數之多寡，決定其犯罪之罪數；核與
      參與犯罪組織罪之侵害社會法益，因應以行為人所侵害之
      社會全體利益為準據，認定係成立一個犯罪行為，有所不
      同。是以倘若行為人於參與犯罪組織之繼續中，先後加重
      詐欺數人財物，因行為人僅為一參與組織行為，侵害一社
      會法益，應僅就首次犯行論以參與犯罪組織罪及加重詐欺
      罪之想像競合犯，而其後之犯行，乃為其參與組織之繼續
      行為，為避免重複評價，當無從將一參與犯罪組織行為割
      裂再另論一參與犯罪組織罪，而與其後所犯加重詐欺罪從
      一重論處之餘地（最高法院107年度台上字第1066號判決
      意旨參照）。查被告就附表一編號1該次犯行，為其加入
      本案詐欺犯罪集團被查獲及起訴之首次詐欺犯行，是核其
      此次所為，係犯組織犯罪防制條例第3條第1項後段參與犯
      罪組織罪、洗錢防制法第14條第1項之一般洗錢罪及刑法
      第339條之4第1項第2款之三人以上共同犯詐欺取財罪（下
      稱加重詐欺罪）；其就附表一編號2至6各次所為，各係犯
      洗錢防制法第14條第1項之一般洗錢罪及刑法第339條之4
      第1項第2款之加重詐欺罪。
（四）被告與「GUGGI」及詐欺集團其餘成員間，有犯意聯絡及
      行為分擔，均應依刑法第28條規定論以共同正犯。又被告
      於附表一編號1至6各次犯行中，或有多次提領單一被害人
      遭詐騙之款項上繳給其上手，就各該單一被害人而言，被
      告所為在時間及空間上具密切關連性，依一般社會通常觀
      念難以強行分離，係為達同一目的，而侵害同一法益，在
      刑法評價上，以視為數個舉動之接續實施，合為包括一行
      為予以評價，應各論以接續犯之一罪。被告就附表一各次
      犯行所犯數罪，各係以一行為同時觸犯數罪名，均應依刑
      法第55條之規定，各從一重論以加重詐欺罪。
（五）被告就附表一編號1該次所犯參與犯罪組織犯行部分，於
      偵查及審判中均自白犯行，原應依組織犯罪防制條例第8
      條第1項後段規定減輕其刑；被告就所犯各次洗錢罪部分
      ，於偵查及審判中亦均坦承不諱，此等部分，原應依洗錢
      防制法第16條第2項規定減輕其刑，惟因各罪均從一重論
      以加重詐欺罪，爰均僅於量刑時予以審酌。
（六）又加重詐欺罪係侵害個人財產法益之犯罪，其罪數計算，
      以被害人數之多寡決定其犯罪之罪數。被告所犯附表一各
      次加重詐欺取財罪，分別侵害不同被害人之財產法益，犯
      罪明顯可分，乃犯意各別，行為互殊，應予分論併罰。
參、上訴駁回部分：
一、原審認被告罪證明確，並審酌被告正值青年，不思以正途獲
　　取所得，竟因貪圖不法利益，率然加入詐欺犯罪組織集團，
　　負責提領被害人等受騙之款項後上繳給集團上手，侵害被害
　　人等之財產法益，法治觀念淡薄，雖非擔任直接詐騙被害人
　　等之工作，然所為核屬詐欺集團不可或缺之角色，其犯罪動
　　機、目的及手段均應非難，其及所屬詐欺集團以結構性分工
　　方式，向被害人等行騙及洗錢，危害社會善良秩序與風氣甚
　　鉅，更增加檢警查緝困難，並考量被告犯後坦承犯行，已與
　　被害人廖婕如、楊竣傑達成調解，並已給付全部和解金，有
　　彰化縣員林市公所109年10月22日員市民字第1090036398號
　　函暨所附之調解書、臺灣彰化地方法院調解程序筆錄附卷可
　　稽（偵緝350號卷第129131頁、原審卷第115至116-1頁），
　　及衡酌被告前科素行（參卷附臺灣高等院被告前案紀錄表）
　　、各被害人遭詐騙之情節及金額、被告為本案詐欺犯罪集團
　　內所屬之階層及分工角色，尚無證據顯示其為詐欺集團之籌
　　畫、發起、指揮者，暨審衡被告自陳高職畢業，沒有專長及
　　證照，未婚，沒有小孩，與外公、母親、弟弟住在父親的房
　　子，目前與母親租土地在高雄務農，年收入約36萬元，錢都
　　交給母親管理，目前除了本案外，無其他欠債等語之智識程
　　度、家庭生活及經濟狀況等一切情狀，分別量處如附表一主
　　文欄所示之刑，並依刑法第51條第5款規定，定其應執行之
　　刑。
二、按犯組織犯罪防制條例第3條第1項之罪者，應於刑之執行前
    ，令入勞動場所，強制工作，其期間為3年，同條例第3條第
    3項定有明文。又按行為人以一行為觸犯組織犯罪防制條例
    第3條第1項後段之參與犯罪組織罪，及刑法第339條之4第1
    項第2款之加重詐欺取財罪，依刑法第55條前段規定從一重
    之加重詐欺取財罪處斷而為科刑時，於有預防矯治其社會危
    險性之必要，且符合比例原則之範圍內，由法院依組織犯罪
    防制條例第3條第3項規定，一併宣告刑前強制工作（最高法
    院刑事大法庭108年度台上大字第2306號裁定意旨參照）。
    查被告就附表一編號1該次所犯之參與犯罪組織罪，雖與洗
    錢罪、加重詐欺罪依想像競合犯，從一重論以加重詐欺罪，
    惟強制工作屬保安處分，要與刑法第55條從一重處斷之規定
    無關，而未被重罪所吸收，仍需依組織犯罪防制條例第3條
    第3項規定審酌是否需宣告強制工作。本院審酌：被告前於①
    106年間，曾因持有第二級毒品罪案件，經臺灣臺北地方法
    院以106年度審簡字第875號判決判處拘役20日確定；②109年
    間，曾因過失傷害案件，經臺灣臺中地方法院以108年度交
    簡字第286號判決判處拘役50日確定，其後除本案外，未再
    為其他犯罪，有卷附臺灣高等法院被告前案紀錄表可參。堪
    認其本案係偶然犯罪，難認係犯罪、遊蕩、懶惰成習之人，
    對社會所生危害非鉅，歷經本案論罪科刑之處罰，當足促使
    其心生警惕，其行為表現之嚴重性及危險性乃尚未達須以保
    安處分預防矯治之程度，是認無對之諭知強制工作之必要。
    　　
三、核原審之認事用法並無違誤，量刑亦稱妥適。被告上訴意旨
    ，請求從輕量刑，惟原審之量刑均係在法定刑範圍之內，
　　且各罪量處1年至1年2月之有期徒刑，已屬從輕，核無過重
    之不當，被告上訴請求再從輕量刑，並無理由，應予駁回。
四、末查，被告前未曾受有期徒刑以上刑之宣告，有臺灣高等法
　　院被告前案紀錄表附卷可稽，其因一時失慮，致罹刑典，事
　　後坦承全部犯行，於原審已與被害人廖婕如、楊竣傑達成和
    解並賠償完畢，於本院再與到庭之被害人吳姵瑩、曾郁涵達
    成和解，並當庭給付渠等全部之損失完畢，有本院審判筆錄
    附卷可稽，且表示願賠償未到庭之被害人王鳳儀、王江樞之
    全部損失，本院認其犯後度良好，被告經此罪刑之宣告後，
    應知警惕而無再犯之虞，本院因認所宣告之刑，以暫不執行
    為適當，併予宣告緩刑2年，且為督促被告確實依其所言履
    行，併以如附件所示內容作為其緩刑所附條件。若被告未能
    按期履行，自得聲請撤銷其緩刑，附此敘明。
肆、撤銷部分：　　　
一、原審認被告本案犯罪所得2 萬5千元，此部分應依刑法第38
    條之1 第1 項前段規定諭知沒收，固非無見。
二、惟按犯罪所得已實際合法發還被害人者，不予宣告沒收或追
    徵，刑法第38條之1第5項定有明文。經查，被告業已與4位
    被害人達成和解並賠償完畢，已如上述，且其所給付予被害
    人等之金額已逾其犯罪所得，從而此部分若再予諭知沒收，
    顯有過苛之虞，爰不予諭知沒收。原審於判決時未及審酌及
    此，而沒收被告此部分犯罪所得，自有未洽，被告上訴雖未
    指摘及此，惟原審此部分既有未洽，爰將此部分予以撤銷。
據上論斷，應依刑事訴訟法第368條、第369條第1項前段、第364
條，刑法第74條第1項第1款、第2項第3款，判決如主文。
本案經檢察官詹雅萍提起公訴，檢察官林蓉蓉到庭執行職務。
中　　華　　民　　國　　110 　年　　9 　　月　　30　　日
　　　　　  刑事第八庭  審判長法  官  林  清  鈞
                         　   法　官  黃  小  琴
                              法  官  郭  瑞  祥
以上正本證明與原本無異。
如不服本判決應於收受送達後二十日內向本院提出上訴書狀，其
未敘述上訴之理由者，並得於提起上訴後二十日內向本院補提理
由書（均須按他造當事人之人數附繕本）「切勿逕送上級法院」
。因疫情而遲誤不變期間，得向法院聲請回復原狀。

                              書記官  賴  淵  瀛 

中　　華　　民　　國　　110 　年　　9 　　月　　30　　日
附件：
盧威丞應於判決確定後參個月內，向王鳳儀給付新臺幣拾肆萬元
整；應向王江樞給付新臺幣貳拾貳萬伍仟玖佰捌拾參元整。

附錄本案論罪科刑法條全文：　
組織犯罪防制條例第3條
發起、主持、操縱或指揮犯罪組織者，處3年以上10年以下有期
徒刑，得併科新臺幣1億元以下罰金；參與者，處6月以上5年以
下有期徒刑，得併科新臺幣1千萬元以下罰金。但參與情節輕微
者，得減輕或免除其刑。
具公務員或經選舉產生之公職人員之身分，犯前項之罪者，加重
其刑至二分之一。
犯第1項之罪者，應於刑之執行前，令入勞動場所，強制工作，
其期間為3年。
前項之強制工作，準用刑法第90條第2項但書、第3項及第98條第
2項、第3項規定。
以言語、舉動、文字或其他方法，明示或暗示其為犯罪組織之成
員，或與犯罪組織或其成員有關聯，而要求他人為下列行為之一
者，處3年以下有期徒刑，得併科新臺幣3百萬元以下罰金：
一、出售財產、商業組織之出資或股份或放棄經營權。
二、配合辦理都市更新重建之處理程序。
三、購買商品或支付勞務報酬。
四、履行債務或接受債務協商之內容。
前項犯罪組織，不以現存者為必要。
以第5項之行為，使人行無義務之事或妨害其行使權利者，亦同
。
第5項、第7項之未遂犯罰之。

洗錢防制法第14條
有第二條各款所列洗錢行為者，處7年以下有期徒刑，併科新臺
幣5百萬元以下罰金。
前項之未遂犯罰之。
前二項情形，不得科以超過其特定犯罪所定最重本刑之刑。

中華民國刑法第339條之4
犯第339條詐欺罪而有下列情形之一者，處1年以上7年以下有期
徒刑，得併科1百萬元以下罰金：
一、冒用政府機關或公務員名義犯之。
二、三人以上共同犯之。
三、以廣播電視、電子通訊、網際網路或其他媒體等傳播工具，
    對公眾散布而犯之。
前項之未遂犯罰之。

附表一：　　
編號 被害人 詐騙時間（民國）及方式 匯、存款時間及金額（新臺幣） 人頭帳戶 原審主文（本院上訴駁回） 1 吳姵瑩  詐欺集團不詳成員於108年9月6日16時29分許，撥打電話向吳姵瑩佯稱係銀行人員，吳姵瑩刷卡購物時，個資外洩而信用卡遭盜刷，需依指示操作自動櫃員機云云，致吳姵瑩誤信為真，陷於錯誤而受騙匯款。 ⑴108年9月6日20時0分匯款4萬9,987元 ⑵同日20時1分匯款2萬7,989元 張凱迪之中和郵局帳號00000000000000號帳戶 盧威丞三人以上共同犯詐欺取財罪，處有期徒刑壹年貳月。 2 廖婕如  詐欺集團成員於108年9月6日19時40分許，在臉書某處刊登欲販售iPhone手機之訊息（無證據證明該訊息設定為公開而向公眾散布），廖婕如見到其朋友帳號上顯示該訊息後，以LINE聯繫對方洽談交易事宜，致誤信為真，陷於錯誤而受騙匯款。 108年9月6日20時27分匯款3萬元 張凱迪之中和郵局帳號00000000000000號帳戶 盧威丞三人以上共同犯詐欺取財罪，處有期徒刑壹年。 3 曾郁涵  詐欺集團不詳成員於108年9月6日20時6分許，在臉書某處刊登促銷iPhone手機之訊息（無證據證明該訊息設定為公開而向公眾散布），曾郁涵見到其朋友帳號上顯示該訊息後，以LINE聯繫對方洽談交易事宜，致誤信為真，陷於錯誤而受騙匯款。 108年9月6日20時38分匯款1萬元 張凱迪之中和郵局帳號00000000000000號帳戶 盧威丞三人以上共同犯詐欺取財罪，處有期徒刑壹年。 4 楊竣傑  詐欺集團不詳成員於108年9月6日20時2分許，接續撥打電話向楊竣傑佯稱係網路購物網站及銀行人員，楊竣傑有12筆訂購手錶之訂單，應盡快依指示處理，會幫忙取消云云，致楊竣傑誤信為真，陷於錯誤而受騙存、匯款。 108年9月6日20時45分匯款1萬1,985元 張凱迪之中和郵局帳號00000000000000號帳戶 盧威丞三人以上共同犯詐欺取財罪，處有期徒刑壹年。    108年9月6日22時8分借用友人朱柏彥之帳戶匯款2萬9,985元 張凱翔之佳冬郵局帳號00000000000000號帳戶     108年9月6日22時8分借用友人朱柏彥之帳戶存入2,985元 張凱翔之佳冬郵局帳號00000000000000號帳戶  5 王鳳儀  詐欺集團不詳成員於108年9月6日17時23分許起，接續撥打電話向王鳳儀佯稱係網路購物客服及銀行人員，王鳳儀網購之商品，因超商人員操作錯誤，導致重複扣款，需依指示操作領款云云，致王鳳儀誤信為真，陷於錯誤而受騙存款。 ⑴108年9月6日20時40分存入3萬元 ⑵同日20時46分存入2萬9,000元 ⑶同日20時51分存入3萬元 ⑷同日20時55分存入3萬元 ⑸同日20時59分存入2萬1,000元 張凱迪之合作金庫商業帳號0000000000000號帳戶 盧威丞三人以上共同犯詐欺取財罪，處有期徒刑壹年貳月。 6 王江樞  詐欺集團不詳成員於108年9月6日21時許，撥打電話向王江樞佯稱係信用卡客服人員，因業務人員疏失，導致消費遭多訂12筆，需依指示操作自動櫃員機云云，致王江樞誤信為真，陷於錯誤而受騙存、匯款。 108年9月6日21時54分存入2萬5,985元  張凱翔之佳冬郵局帳號00000000000000號帳戶 盧威丞三人以上共同犯詐欺取財罪，處有期徒刑壹年參月。    108年9月6日22時30分匯款4萬0,012元 張凱翔之佳冬郵局帳號00000000000000號帳戶     108年9月6日22時38分匯款4萬9,988元  包明峻之中國信託銀行帳號000000000000號帳戶     108年9月6日22時42分匯款9,999元  包明峻之中國信託銀行帳號000000000000號帳戶     108年9月6日23時7分匯款9萬9,999元 包明峻之中國信託銀行帳號000000000000號帳戶  

附表二：
編號 人頭帳戶 提領地點 提領時間（民國）、金額（新臺幣） 1 張凱迪之中和郵局帳號00000000000000號帳戶 彰化縣○○市○○路000號之臺中商銀 ⑴108年9月6日20時13分提領2萬0,005元 ⑵同日20時14分提領2萬0,005元 ⑶同日20時14分提領2萬0,005元 ⑷同日20時15分提領1萬0,005元 ⑸同日20時16分提領7,905元 2 同上 彰化縣○○市○○路000號之臺中商銀 ⑴108年9月6日20時37分提領2萬0,005元 ⑵同日20時38分提領1萬0,005元 3 同上 彰化縣○○市○○路00號之彰化第五信用合作社 108年9月6日20時53分提領2萬0,005元 4 同上 彰化縣○○市○○路00號之彰化第五信用合作社 108年9月6日20時53分提領1萬2,005元 5 張凱翔之佳冬郵局帳號00000000000000號帳戶 彰化縣○○市○○路000號之臺中商銀 ⑴108年9月6日22時16分提領2萬0,005元 ⑵同日22時17分提領1萬0,005元 6 同上 彰化縣○○市○○路00號之彰化第五信用合作社 108年9月6日22時35分提領3,005元 7 張凱迪之合作金庫商業帳號0000000000000號帳戶 彰化縣○○市○○路00號之彰化第五信用合作社 ⑴108年9月6日20時48分提領2萬0,005元 ⑵同日20時49分提領2萬0,005元 ⑶同日20時50分提領1萬9,005元 ⑷同日20時56分提領2萬0,005元 ⑸同日20時56分提領2萬0,005元 ⑹同日20時57分提領2萬0,005元   彰化縣○○市○○路000號之臺中商銀 ⑴108年9月6日21時4分提領2萬0,005元 ⑵同日21時4分提領1,005元 8 張凱翔之佳冬郵局帳號00000000000000號帳戶 彰化縣○○市○○路00號之彰化第五信用合作社 ⑴108年9月6日21時57分提領2萬0,005元 ⑵同日21時57分提領1萬6,005元 9 同上 彰化縣○○市○○路00號之彰化第五信用合作社 ⑴108年9月6日22時34分提領2萬0,005元 ⑵同日22時35分提領2萬0,005元 10 包明峻之中國信託銀行帳號000000000000號帳戶 彰化縣○○市○○路0段000號之統一便利商店 108年9月6日22時43分提領5萬元 11 同上 彰化縣○○市○○路00號之彰化第五信用合作社 108年9月6日22時45分提領1萬元 12 同上 烏日火車站附近之臺中烏日農會（臺中市○○區○○街000號） ⑴108年9月6日23時18分提領2萬元 ⑵同日23時19分提領2萬元 ⑶同日23時19分提領2萬元